【裁判字號】    92,易,829
【裁判日期】    920430
【裁判案由】    賭博
【裁判全文】
臺灣高雄地方法院刑事判決                          九十二年度易字第八二九號
    公  訴  人  臺灣高雄地方法院檢察署檢察官
    被      告  甲○○
    被      告  乙○○
右列被告等因賭博案件，經檢察官提起公訴（九十一年度偵字第一七九○七號、第一
九一七五號），本院判決如左：
    主  文
甲○○共同以賭博為常業，處有期徒刑陸月，併科罰金壹萬元（即新台幣參萬元），
有期徒刑如易科罰金，罰金如易服勞役，均以參佰元（即新台幣玖佰元）折算壹日。
扣案如附表所示之賭博性電動機具共參拾參台（含ＩＣ板共參拾參塊）均沒收。
乙○○共同以賭博為常業，處有期徒刑貳月，如易科罰金，以參佰元（即新台幣玖佰
元）折算壹日，緩刑貳年。扣案如附表所示之賭博性電動機具共參拾參台（含ＩＣ板
共參拾參塊）均沒收。
    事  實
一、甲○○自民國八十九年六月間起，在高雄市三民區○○○路三八三號經營「金頭
    腦遊藝場」，竟於經營後之某日起，基於常業賭博之犯意，在上開公眾得出入之
    遊藝場內，擺設賭博性電動機具，用以與至該遊藝場之不特定顧客對賭財物，依
    押注之結果決定輸贏，如押中，可累積分數，憑機台螢幕剩餘之分數，並依不同
    機台有不同兌換比例之方式兌換現金，如未押中，賭金則歸甲○○所有，藉此射
    倖之賭博方式，計算輸贏，而以之為常業。其後於九十一年八月初某日，甲○○
    以每月新台幣（下同）二萬餘元之代價，僱用乙○○為員工，與乙○○基於共同
    常業賭博之犯意聯絡，由乙○○擔任為顧客開分、洗分及兌換賭金之工作。嗣於
    九十一年八月十三日晚上八時三十五分許（起訴書誤載為三十分許），顧客何恭
    榮（另經檢察官職權不起訴處分）在上開遊藝場賭玩「滿貫大亨」電動機具後，
    向乙○○示意以機台螢幕剩餘之分數七百分，洗分兌換現金七千元（兌換比例為
    一分兌換十元），乙○○即在櫃臺抽屜內拿取現金七千元，並帶領何恭榮至該遊
    藝場後方廁所前，將該七千元交付與何恭榮時，為警當場查獲，並扣得上開遊藝
    場內供賭博所用之如附表所示之電動機具共三十三台（含ＩＣ板共三十三塊）及
    自何恭榮身上扣得該賭金七千元。
二、案經高雄市政府警察局三民第二分局報請台灣高雄地方法院檢察署檢察官偵查起
    訴。
    理  由
一、訊據被告乙○○對於右開之犯罪事實均坦承不諱，惟訊據被告甲○○固坦承自八
    十九年六月間起經營前揭「金頭腦遊藝場」，並於九十一年八月初某日以每月二
    萬餘元之代價僱用被告乙○○為店內職員，且於警方查獲當日擺設如附表所示之
    電動機具之事實，然矢口否認有何常業賭博之犯行，辯稱：伊擺設電動機具僅供
    顧客打玩，顧客若有積分，僅可洗分兌換計分卡供下次打玩，並不能以積分兌換
    現金，故無賭博之情事云云。經查，被告甲○○係前揭「金頭腦遊藝場」負責人
    ，並依法取得於該遊藝場內擺設電動機具之營業執照，有高雄市政府電子遊戲場
    業營業級別證乙紙在卷可稽。又被告甲○○在前揭遊藝場內，擺設如附表所示之
    賭博性電動機具，以顧客押注之射倖性結果決定輸贏，並依不同之機台，有不同
    兌換賭金之方式，且自九十一年八月初某日起僱用乙○○為店員，負責開分、洗
    分及兌換賭金之事實，業據被告乙○○於本院審理時供承在卷；且另案被告何恭
    榮（另經檢察官職權不起訴處分）在前揭遊藝場賭玩「滿貫大亨」電動機具後，
    向被告乙○○示意以機台螢幕剩餘之分數七百分，洗分兌換現金七千元（兌換比
    例為一分兌換十元），被告乙○○即在櫃臺抽屜內拿取現金七千元，並帶領另案
    被告何恭榮至該遊藝場後方廁所前，將該七千元交付與另案被告何恭榮時，為警
    當場查獲等情，除經被告乙○○於本院審理時供明無訛外，並核與另案被告何恭
    榮於警詢、偵查中所供及證人即當場目睹之警員洪臣府於偵查中所證相符（參見
    警詢卷第三、四頁、偵查卷第十八、十九頁），衡以被告乙○○、另案被告何恭
    榮及證人洪臣府與被告甲○○之間並無任何嫌隙，此據被告甲○○供承在卷，其
    等自無故意為此供詞或證詞而入己於罪（賭博罪）或甘冒偽證罪之風險，藉以蓄
    意構陷被告甲○○之理，是其等上開所供應足採信，被告甲○○上開所辯自屬卸
    責之詞，顯無足取。此外復有高雄市政府警察局三民第二分局於九十一年八月十
    三日當天之臨場檢查紀錄乙份在卷足憑，且有於前揭遊藝場內所查扣如附表所示
    之賭博性電動機具共三十三台（含ＩＣ板三十三塊）及自另案被告何恭榮身上所
    查獲之賭金七千元扣案可稽，本件事證洵屬明確，被告甲○○及乙○○之犯行均
    堪認定。
二、按刑法上所謂常業犯，指反覆以同種類行為為目的之社會活動之職業性犯罪而言
    ，至於犯罪所得之多寡，是否恃此犯罪為唯一之謀生職業，則非所問，縱令兼有
    其他職業，仍無礙於該常業犯罪之成立（參照最高法院八十五年度台上字第五一
    ○號判例）。查被告甲○○經營前揭「金頭腦遊藝場」，擺設賭博性電動機具與
    不特定人對賭，且機具高達三十三台之多，並僱用被告乙○○為店員，負責開分
    、洗分及兌換賭金之工作，顯係經常反覆與人賭博，從中獲取贏利，並以賭博贏
    利供應生活之資，自係以賭博為常業。而被告乙○○既負責開分、洗分及兌換賭
    金之工作，當係參與常業賭博之行為。是核被告甲○○、乙○○所為，均係犯刑
    法第二百六十七條以賭博為常業罪，被告二人間就此犯行，有犯意之聯絡及行為
    之分擔，均為共同正犯。本院審酌被告甲○○因貪圖不法利益，竟假藉合法之電
    動遊戲場為名，擺設賭博性電動機具與不特定人對賭，助長賭博投機風氣，危害
    社會善良風俗，且擺設之賭博性電動機具高達三十三台並達相當期間，復於犯後
    猶飾詞圖卸其責，毫無悔過之意，自應受有相當程度之刑事非難；而被告乙○○
    僅係受僱，情節較輕，參與犯行之期間不長，且於本院審理時即能坦承犯行，態
    度尚屬良好；另考量被告二人均無任何前科紀錄，有本院被告院內索引卡紀錄表
    、台灣高等法院被告全國前案紀錄表及刑案資料查註紀錄表各乙份在卷可按，素
    行均非不良等一切情狀，酌情分別適度量處如主文所示之刑，並均諭知有期徒刑
    如易科罰金及罰金如易服勞役之折算標準，以資懲儆。再者，被告乙○○未曾受
    有期徒刑以上刑之宣告，業如前述，其因一時短於思慮致罹刑章，然其行為所生
    實害尚屬有限，犯後態度良好，經此偵審教訓後，當知警惕，本院認尚無逕對被
    告乙○○施以短期自由刑之必要，自可先賦予被告乙○○非在監之適當社會處遇
    以期其能有效回歸社會，故上開對被告乙○○宣告之刑，以暫不執行為適當，爰
    諭知緩刑二年，以啟自新。此外，扣案之如附表所示賭博性電動機具共三十三台
    （含ＩＣ板共三十三塊），係供賭客當場賭博之器具，不問屬於被告與否，應依
    刑法第二百六十六條第二項規定，併予宣告沒收。至扣案之現金七千元，係自另
    案被告何恭榮身上查獲，並非係在賭檯或兌換籌碼處之財物，復已交付另案被告
    何恭榮而屬其所有，已非被告甲○○所有，自無法併予宣告沒收，附此敘明。
據上論斷，應依刑事訴訟法第二百九十九條第一項前段，刑法第二十八條、第二百六
十七條、第二百六十六條第二項、第四十一條第一項、第四十二條第二項、第七十四
條第一款，罰金罰鍰提高標準條例第一條前段、第二條，判決如主文。
本案經檢察官黃元冠到庭執行職務
中      華      民      國      九十二      年      四    月    三十    日
                                臺灣高雄地方法院刑事第七庭
                                    法  官  陳信旗
右正本證明與原本無異。
如不服本判決，應於判決送達後十日內，向本院提出上訴狀。
                                    書記官  張家榮
中      華      民      國      九十二      年      四    月    三十    日
 ┌──────────────────────────────────┐
 │附表                                        九十二年度易字第八二九號│
 ├──┬───────┬───┬───────────────────┤
 │編號│賭博性電動機具│數量  │備註                                  │
 │    │名稱   │      │                                      │
 ├──┼───────┼───┼───────────────────┤
 │一  │水果盤        │十三台│含ＩＣ板十三塊，兌換方式為積分二十分兌│
 │    │              │      │換新台幣（下同）一元                  │
 ├──┼───────┼───┼───────────────────┤
 │二  │滿貫大亨      │八台  │含ＩＣ板八塊，兌換方式為積分一分兌換十│
 │    │              │      │元                                    │
 ├──┼───────┼───┼───────────────────┤
 │三  │大富翁        │四台  │含ＩＣ板四塊，兌換方式為積分一分兌換一│
 │    │              │      │元                                    │
 ├──┼───────┼───┼───────────────────┤
 │四  │柏青樂        │一台  │含ＩＣ板一塊，兌換方式為積分一分兌換一│
 │    │              │      │元                                    │
 ├──┼───────┼───┼───────────────────┤
 │五  │鑽石賓果      │一台  │含ＩＣ板一塊，兌換方式為積分一分兌換一│
 │    │              │      │元                                    │
 ├──┼───────┼───┼───────────────────┤
 │六  │泰山          │一台  │含ＩＣ板一塊，兌換方式為積分一分兌換一│
 │    │              │      │元                                    │
 ├──┼───────┼───┼───────────────────┤
 │七  │東方明珠      │一台  │含ＩＣ板一塊，兌換方式為積分一分兌換十│
 │    │              │      │元                                    │
 ├──┼───────┼───┼───────────────────┤
 │八  │金鐘          │二台  │含ＩＣ板二塊，兌換方式為積分一分兌換一│
 │    │              │      │元                                    │
 ├──┼───────┼───┼───────────────────┤
 │九  │粉紅玫瑰      │二台  │含ＩＣ板二塊，兌換方式為積分一分兌換一│
 │    │              │      │元                            │
 ├──┴───────┴───┴───────────────────┤
 │以上電動機具合計三十三台，共含三十三塊ＩＣ板                        │
 └──────────────────────────────────┘
附錄本判決論罪之法條：
刑法第二百六十七條
    以賭博為常業者，處二年以下有期徒刑，得併科一千元以下罰金。


司法院資訊處製作；財團法人民間司法改革基金會備份。
